臺灣臺北地方法院刑事判決　　　　　　　 94年度易字第994號
公　訴　人　臺灣臺北地方法院檢察署檢察官
被　　　告　乙○○
上列被告因竊盜案件，經檢察官聲請以簡易判決處刑（93年度偵
字第17160號），本院認不宜，改依通常程序審理，因被告於準
備程序中就被訴事實為有罪之陳述，經本院合議庭裁定改進行簡
式審判程序，判決如下：
    主  文
乙○○連續竊盜未遂，累犯，處拘役伍拾日，如易科罰金，以參
佰元折算壹日。
    事  實
一、乙○○係一「癲癇症」合併「輕度智能不足」及「器質性精
    神疾病」之輕度智能不足者，其對於外界事務之知覺及自由
    決定意思能力，顯較普通人為低，屬精神耗弱之人，前因竊
    盜案件，經本院以89年度訴字第59號判處有期徒刑3月、施
    以監護3年，並於民國89年10月23日確定，嗣於90年3月7日
    執行完畢。詎猶不知悔改，竟基於意圖為自己不法所有之概
    括犯意，在精神耗弱狀況下，先於93年7月11日下午3時許，
    在台北市○○街15號前，見甲○○所使用，經姓名年籍不詳
    之人竊取後，停置於該處之車號HN-5662號自用小貨車車門
    未上鎖，即自行打開車門進入車內，著手竊取車內財物，旋
    為埋伏在旁之員警黃忠仁當場查獲，致未得逞；嗣於94年3
    月24日下午1時許，在台北市○○路○段台北市立動物園停車
    場，見高淑娟所有，停置於該處之車號FV-5080號自用小貨
    車車門未上鎖，亦自行打開車門進入車內，著手竊取車內財
    物，旋為在旁之路人王祥吉發現追趕並報警當場查獲，致未
    得逞。
二、案經台北市政府警察局文山第一分局報告台灣台北地方法院
    檢察署檢察官偵查起訴，本院裁定依簡式審判程序審理。
    理  由
一、右揭事實，業據被告乙○○於本院審理時坦承不諱，核與證
    人甲○○、高淑娟、王祥吉於警詢時、黃忠仁於偵查中證述
    之情節相符，並有贓物認領保管單二紙、照片七幀附卷可稽
    ，足徵被告之自白確與事實相符。本件事證明確，被告犯行
    洵堪認定。
二、被告雖已著手竊盜行為之實施，惟尚未將財物置於其實力支
    配下即為警查獲，屬未遂階段，核其所為，係犯刑法第320
    條第1項、第3項之竊盜未遂罪。被告先後二次犯行，時間緊
    接，方法相同，觸犯構成要件相同之罪，顯係基於概括犯意
    為之，為連續犯，依刑法第56條之規定，以一罪論，並加重
    其刑。被告前因竊盜案件，經本院以89年度訴字第59號判處
    有期徒刑3月、施以監護3年，並於89年10月23日確定，嗣於
    90年3月7日執行完畢，此有台灣高等法院被告前案紀錄表附
    卷可參，其於五年以內再犯本件最重本刑為有期徒刑以上之
    罪，為累犯，應依刑法第47條之規定加重其刑。又被告係一
    多重身心障礙者，有中華民國身心障礙手冊影本1紙可參（
    見93年度偵字第17160號偵查卷第40頁），另被告曾於93年7
    月22日另犯搶奪案件，經本院以93年度訴字第1309號判處有
    期徒刑4月、施以監護3年，並於94年4月11日確定，該案本
    院審理時，函請台北市立聯合醫院對被告實施精神鑑定之結
    果，該院綜合被告過去生活史、疾病史、身體檢查、精神狀
    態檢查、神經學檢查與心理評估結果，認被告係「癲癇症」
    合併「輕度智能不足」及「器質性精神疾患」之病患，其癲
    癇症始發於11歲，漸合併衝動性人格變化，在藥物治療，癲
    癇發作次數降低，但仍有發作之情形，且其因癲癇發作呈現
    衝動性控制不佳，而出現攻擊、自傷及偷竊行為，致其數次
    入院治療，目前其於持續治療下，仍然呈現衝動控制較弱，
    智能與認知能力低於平常人之情形，至於案發時被告之精神
    狀態，其行為時並無癲癇發作或精神症狀干擾，但其整體認
    知功能確有障礙，而其智能狀態亦較平常人為低，併以癲癇
    頻繁所致之衝動控制力不佳等情形，因認其案發時對於外界
    事務之知覺理會與判斷作用，以及自由決定意思之能力，較
    普通人之平均程度顯然減退，其精神狀態已達精神耗弱之程
    度等情，有市立聯合醫院該院94年2月2日北市醫松字第0943
    1274500號函暨所附精神鑑定報告書1份附於該案本院93年度
    訴字第1309號卷，及該判決書附卷可稽（見本院94年簡字第
    1280號卷），本案被告犯罪時間與前揭搶奪案件犯罪時間及
    精神鑑定時間相近，足見被告為本件犯行時亦已達精神耗弱
    狀態，爰依刑法第19條第2項規定減輕其刑。被告著手竊取
    財物尚未得逞之際，即為警查獲，屬未遂階段，應依刑法第
    26 條前段未遂犯之規定，按既遂罪減輕其刑，並依法先加
    後減。爰審酌被告因智慮淺薄，致罹刑章，及其犯罪之動機
    、目的、手段、所生危害、犯罪後坦承犯行之態度等一切情
    狀，量處如主文所示之刑，並諭知易科罰金之折算標準。另
    被告已因前開搶奪案件經本院判處施以監護3年，本院認尚
    無依刑法第82條第2項規定諭知施以監護處分之必要，附此
    敘明。
據上論斷，應依刑事訴訟法第452條、第273條之1第1項、第299
條第1項前段，刑法第56條、第320條第1項、第3項、第26條前段
、第47條、第19條第2項、第41條第1項前段，罰金罰鍰提高標準
條例第1條第1項前段、第2條，判決如主文。
本案經檢察官謝奇孟到庭執行職務。
中　　華　　民　　國　　94　　年　　8 　　月　　9 　　日
　　　　　　　　　刑事第七庭  法　官　蕭清清
以上正本證明與原本無異。
如不服本判決，應於判決送達後10日內向本院提出上訴狀。
　　　　　　　　　　　　　　  書記官　劉麗英
中　　華　　民　　國　　94　　年　　8　　月　　10 　　日
附錄本案論罪科刑法條全文：
刑法第320條
意圖為自己或第 3 人不法之所有，而竊取他人之動產者，為竊盜
罪，處五年以下有期徒刑、拘役或五百元以下罰金。
意圖為自己或第 3 人不法之利益，而竊佔他人之不動產者，依前
項之規定處斷。
前二項之未遂犯罰之。
